---
output: github_document
---

<!-- README.md is generated from README.Rmd. Please edit that file -->

```{r, include = FALSE}
knitr::opts_chunk$set(
  collapse = TRUE,
  comment = "#>",
  fig.path = "man/figures/README-",
  out.width = "100%"
)
```

## viajerosiconicos

# Objetivo
'viajerosiconicos' es un paquete de prueba diseñado para trabajar con datos meteorológicos históricos. Este paquete permite a los usuarios analizar las condiciones climáticas de años pasados y realizar resúmenes sobre temperatura, precipitación y otros fenómenos meteorológicos clave. Con las funciones incluidas, es posible obtener un análisis detallado de las temperaturas extremas, la precipitación y más.

Este paquete contiene funciones útiles para calcular y analizar los datos meteorológicos de forma sencilla. Las siguientes funciones han sido diseñadas para facilitar el análisis de datos climáticos históricos.

Es útil para investigadores, estudiantes o cualquier persona interesada en estudiar el clima de épocas pasadas, haciendo especial énfasis en las temperaturas extremas, la precipitación y las condiciones que caracterizaron diferentes años.NO DESCARGAR

<!-- badges: start -->
[![Lifecycle: experimental](https://img.shields.io/badge/lifecycle-experimental-orange.svg)](https://lifecycle.r-lib.org/articles/stages.html#experimental)
[![R-CMD-check](https://github.com/VictoriaMarull/viajerosiconicos/actions/workflows/R-CMD-check.yaml/badge.svg)](https://github.com/VictoriaMarull/viajerosiconicos/actions/workflows/R-CMD-check.yaml)
<!-- badges: end -->


## Instalacion

Puedes instalar la versión de desarrollo de **`viajerosiconicos`** directamente desde GitHub [GitHub](https://github.com/) utilizando el paquete `pak`:

``` r
# install.packages("pak")
pak::pak("VictoriaMarull/viajerosiconicos")
```

# Importacion Paquete

```{r example}
library(viajerosiconicos)
library(dplyr)
## basic example code
```


## Nuestras funciones

# Funcion `conversion()`
convierte 98°F a Celsius
```{r}
conversion(98)
```

# Funcion `resumen_meteorologico()`
genera un resumen de condiciones meteorologicas para el año 1973
```{r}
resumen_meteorologico(dataset_completo, anio_usuario = 1973)
```

# Funcion `grafico_precipitacion()`
genera un gráfico de barras para los días con precipitación en 2010
```{r}
grafico_precipitacion(dataset_completo, 2010)
```


# Funcion `temperaturas()` 
identifica los días más calurosos y más fríos de 2011
```{r}
temperaturas(dataset_completo, 2011)
```

Si deseas contribuir a viajerosiconicos o aprender más sobre cómo usarlo, visita el repositorio de GitHub para obtener más detalles, documentación y características futuras.

autora: vmarul@mail.austral.edu.ar
codigo de contribucion: https://github.com/VictoriaMarull/viajerosiconicos/blob/master/.github/CONTRIBUTING.md

¡Feliz viaje en el tiempo!
