---
output: github_document
---

<!-- README.md is generated from README.Rmd. Please edit that file -->

```{r, include = FALSE}
knitr::opts_chunk$set(
  collapse = TRUE,
  comment = "#>",
  fig.path = "man/figures/README-",
  out.width = "100%"
)
```

# viajerosiconicos
'viajerosiconicos' es un paquete de prueba diseñado para trabajar con datos meteorológicos históricos. Este paquete permite a los usuarios analizar las condiciones climáticas de años pasados y realizar resúmenes sobre temperatura, precipitación y otros fenómenos meteorológicos clave. Con las funciones incluidas, es posible obtener un análisis detallado de las temperaturas extremas, la precipitación y más.

Este paquete contiene funciones útiles para calcular y analizar los datos meteorológicos de forma sencilla. Las siguientes funciones han sido diseñadas para facilitar el análisis de datos climáticos históricos.

Es útil para investigadores, estudiantes o cualquier persona interesada en estudiar el clima de épocas pasadas, haciendo especial énfasis en las temperaturas extremas, la precipitación y las condiciones que caracterizaron diferentes años.NO DESCARGAR

<!-- badges: start -->
[![Lifecycle: experimental](https://img.shields.io/badge/lifecycle-experimental-orange.svg)](https://lifecycle.r-lib.org/articles/stages.html#experimental)
<!-- badges: end -->


## Installation

You can install the development version of viajerosiconicos from [GitHub](https://github.com/) with:

``` r
# install.packages("pak")
pak::pak("VictoriaMarull/viajerosiconicos")
```

## Example

This is a basic example which shows you how to solve a common problem:

```{r example}
library(viajerosiconicos)
## basic example code
```


